

### THERESE RIVET

# Développeuse front-end junior

★ theresebazin2016@gmail.com

**♠** Annecy

☐ Télétravail ou présentiel

06 98 27 17 74

### Présentation

Développeuse front-end junior motivée, je me réoriente dans l'univers du web après une carrière enrichissante de 8 ans en tant qu'orthophoniste et 4 ans comme crêpière. Curieuse et rigoureuse, j'ai développé des compétences en communication, précision et gestion de projets complexes. Flexible et persévérante, je suis à la recherche de défis stimulants pour continuer à me challenger.

# Expériences professionnelles

Développeuse Front-End en formation

Depuis juillet 2023

#### CRÉATION D'UN SITE VITRINE POUR UNE FUTURE PRATICIENNE EN HYPNOSE

- Rencontre avec la cliente, analyse de sa demande et des besoins des futurs internautes
- Elaboration d'une maquette et d'un design
- Réalisation du site en REACT et SASS
- A venir: mise en ligne, maintenance et amélioration progressive

# REPRODUCTION DE PLUSIEURS MAQUETTES DANS LE CADRE DE LA FORMATION

- Utilisation de Next, React, TypeScript, SASS, Git
- Analyse de maquettes avec Figma

#### Crêpière

De mars 2019 à juillet 2023 **Le Tanoué** Annecy Crêpière dans deux établissements de 50 couverts

Orthophoniste

De septembre 2010 à juillet 2017 Libéral Lille, Rouen

# Diplômes et Formations

Formation à distance

Depuis janvier 2023 **En ligne** Distanciel FromScratch, GrafikArt, W3School,MDN...

Bachelor Développeur Full Stack

Depuis janvier 2023 Studi En ligne

Titre Crêpier

De septembre 2018 à février 2019 **CLPS** Brest Titre de crêpier

ORTHOPHONISTE D.E

De septembre 2006 à juin 2010 Faculté de Médecine Lille

### Informatique

HTML, CSS, JS SASS, TypeScript REACT, NEXT

# Compétences

Développement de sites web et d'applications mobiles Gestion et analyse des données Résolution de problèmes Rigueur et respect des délais Esprit d'analyse Sens de la communication

### Savoirs-Etre

Réactivité

Polyvalence

Autonomie

**Ecoute** 

Organisation

### Langues

Anglais

### Centres d'intérêt

Running en compétition Randonnée et nature Ecologie Voyages